es: Estándar de pedalier: BB30; BB386EVO; BB86; BB90; BB92; BSA (rosca inglesa); Euro; ITA (rosca italiana); PF30; T47; Otro
hr-HR: Standardna osovina donjeg dijela: BB30; BB386EVO; BB86; BB90; BB92; BSA (engleski navoj); Euro; ITA (talijanski navoj); PF30; T47; Ostalo
vi: Tiêu chuẩn trục giữa: BB30; BB386EVO; BB86; BB90; BB92; BSA (Ren hệ Anh); Euro; ITA (Ren hệ Ý); PF30; T47; Khác
fi: Keskiölaakerin vakio: BB30; BB386EVO; BB86; BB90; BB92; BSA (englantilainen kierre); Euro; ITA (italialainen kierre); PF30; T47; Muu
da: Standard for kranksæt: BB30; BB386EVO; BB86; BB90; BB92; BSA (engelsk gevind); Euro; ITA (italiensk gevind); PF30; T47; Andet
pt-PT: Padrão do eixo pedaleiro: BB30; BB386EVO; BB86; BB90; BB92; BSA (rosca inglesa); Euro; ITA (rosca italiana); PF30; T47; Outro
sv: Vevlagerstandard: BB30; BB386EVO; BB86; BB90; BB92; BSA (engelsk gänga); Euro; ITA (italiensk gänga); PF30; T47; Annan
bg-BG: Стандартна долна конзола: BB30; BB386EVO; BB86; BB90; BB92; BSA (с английска резба); Euro; ITA (с италианска резба); PF30; T47; Друго
nb: Brakett standard: BB30; BB386EVO; BB86; BB90; BB92; BSA (engelske gjenger); Euro; ITA (italienske gjenger); PF30; T47; Annet
zh-TW: 中軸標準: BB30; BB386EVO; BB86; BB90; BB92; BSA (英式螺紋); 歐式; ITA (義式螺紋); PF30; T47; 其他
de: Tretlagerstandard: BB30; BB386EVO; BB86; BB90; BB92; BSA (Englisch); Euro; ITA (Italienisch); PF30; T47; Sonstige
en: Bottom bracket standard: BB30; BB386EVO; BB86; BB90; BB92; BSA (English threaded); Euro; ITA (Italian threaded); PF30; T47; Other
fr: Standard de boîtier de pédalier: BB30; BB386EVO; BB86; BB90; BB92; BSA (filetage anglais); Euro; ITA (filetage italien); PF30; T47; Autre
lt-LT: Miniklio veleno standartas: BB30; BB386EVO; BB86; BB90; BB92; BSA (su anglišku sriegiu); Euro; ITA (su itališku sriegiu); PF30; T47; Kitas
pt-BR: Padrão do movimento central: BB30; BB386EVO; BB86; BB90; BB92; BSA (rosca inglesa); Euro; ITA (rosca italiana); PF30; T47; Outros
sl-SI: Standard gonilnega ležaja: BB30; BB386EVO; BB86; BB90; BB92; BSA (angleški navoj); Euro; ITA (italijanski navoj); PF30; T47; Drugo
sk-SK: Štandardné stredové zloženie: BB30; BB386EVO; BB86; BB90; BB92; BSA (anglický závit); Euro; ITA (taliansky závit); PF30; T47; Iné
it: Movimento centrale standard: BB30; BB386EVO; BB86; BB90; BB92; BSA (filettatura inglese); Euro; ITA (filettatura italiana); PF30; T47; Altro
th: มาตรฐานกระโหลกจักรยาน: BB30; BB386EVO; BB86; BB90; BB92; BSA (เกลียวอังกฤษ); ยูโร; ITA (เกลียวอิตาลี); PF30; T47; อื่นๆ
ja: ボトムブラケット規格: BB30; BB386EVO; BB86; BB90; BB92; BSA（イングリッシュねじ）; Euro; ITA（イタリアンねじ）; PF30; T47; その他
nl: Trapas standaard: BB30; BB386EVO; BB86; BB90; BB92; BSA (Engelse draad); Euro; ITA (Italiaanse draad); PF30; T47; Overige
hu: Középcsapágy-szabvány: BB30; BB386EVO; BB86; BB90; BB92; BSA (angol menetes); Euro; ITA (olasz menetes); PF30; T47; Egyéb
cs: Standard středového složení: BB30; BB386EVO; BB86; BB90; BB92; BSA (anglický závit); Euro; ITA (italský závit); PF30; T47; Jiné
pl: Standard suportu: BB30; BB386EVO; BB86; BB90; BB92; BSA (gwint angielski); Euro; ITA (gwint włoski); PF30; T47; Inne
ru: Стандарт каретки: BB30; BB386EVO; BB86; BB90; BB92; BSA (английская резьба); Euro; ITA (итальянская резьба); PF30; T47; Другое
zh-CN: 五通标准: BB30; BB386EVO; BB86; BB90; BB92; BSA（英式螺纹）; 欧制; ITA（意式螺纹）; PF30; T47; 其他
ro-RO: Standard pentru butucul de pedalier: BB30; BB386EVO; BB86; BB90; BB92; BSA (filet englezesc); Euro; ITA (filet italian); PF30; T47; Altele
ko: 바텀 브래킷 표준: BB30; BB386EVO; BB86; BB90; BB92; BSA(영국식 나사산); 유로; ITA(이탈리아식 나사산); PF30; T47; 기타
el: Πρότυπο μεσαίας τριβής: BB30; BB386EVO; BB86; BB90; BB92; BSA (αγγλικό σπείρωμα); Euro; ITA (ιταλικό σπείρωμα); PF30; T47; Άλλο
tr: Orta göbek standardı: BB30; BB386EVO; BB86; BB90; BB92; BSA (İngiliz dişli); Euro; ITA (İtalyan dişli); PF30; T47; Diğer